臺灣高等法院高雄分院刑事裁定　　　　　96年度聲再字第20號
聲　請　人　臺灣高等法院高雄分院檢察署檢察官
受判決人　　甲○○
上列聲請人因常業詐欺等案件，對於本院94年度上訴字第639 號
中華民國94年10月18日確定判決（原審案號：臺灣高雄地方法院
94年度訴字第440 號，起訴案號：臺灣高雄地方法院檢察署94年
度偵字第1476號），聲請再審，本院裁定如下：
    主  文
再審之聲請駁回。
    理  由
一、本件聲請意旨略以：
  (一)按無罪判決確定後，發現確實之新證據，足認受判決人有應
    受有罪判決之犯罪事實者，為受判決人之不利益，依刑事訴
    訟法第422 條第2 款之規定，得聲請再審。
  (二)本件受判決人甲○○（下稱受判決人）因常業詐欺等案件，
    經臺灣高雄地方法院於民國94年3 月23日以94年度訴字第44
    0 號判處有期徒刑8 月，緩刑3 年，經上訴後，經本院審理
    結果，以查無被害人將款項匯入受判決人所有之左營福山郵
    局000-000000-0000000-0號帳戶（下稱上開帳戶）之事實，
    自難認受判決人有幫助詐騙被害人陳梅英等人之犯行為由，
    於94年10月18日以94年度上訴字第639 號撤銷第一審判決，
    改判受判決人無罪確定。
  (三)惟查，受判決人所有之上開帳戶，確有被害人楊秋林於92年
    2 月6 日因遭詐騙而匯入新臺幣（下同）24,000元，此經被
    害人楊秋林於95年6 月27日接受高雄縣政府警察局刑警大隊
    調查時指訴明確，並有該帳戶之客戶歷史交易清單影本在卷
    可憑，此一判決確定後所發現之確實新證據，足認受判決人
    有應受有罪判決之犯罪事實。
  (四)綜上所述，本件應有發現確實之證據，足認受判決人有應受
    有罪判決之情形，爰依刑事訴訟法第422 條第2 款之規定，
    提起本件再審之聲請，請准予重新審理本案等語。
二、按刑事訴訟法第422 條第2 款所規定之確實新證據，在解釋
    上須具備(1)新穎性(2)確實性(3)影響性（或關連性）之要件始
    足當之。所謂「新穎性」係指該項證據於事實審法院判決當
    時即已存在，然因當事人及法院未經發現，致未及提出調查
    審酌，而於判決後始行發現；所謂「確實性」係指該項證據
    依其形式上之觀察係真實存在；所謂「影響性」係指該項證
    據如經提出或審酌，在客觀上顯可動搖原確定判決而使受判
    決人獲較有利之判決而言。又所謂發見確實之新證據，茍在
    事實審法院判決前「不能提出」主張有利之證據，而於第二
    審判決後第三審上訴前或上訴中發見者，仍得於判決確定後
    ，以發見確實新證據之原因，聲請再審（最高法院32年抗字
    第113 號判例意旨參照）。質言之，倘該項證據於事實審法
    院判決前業已存在並經發現，聲請人「非不能提出」供事實
    審法院審酌調查，然聲請人卻不予提出，嗣於事實審法院判
    決後始行提出，自非刑事訴訟法第422 條第2 款所稱「發現
    確實之新證據」。
三、聲請人聲請本件再審，主要係以下列證據：被害人楊秋林
    95年6 月27日警詢筆錄1 份受判決人上開帳戶之客戶歷史
    交易清單影本1 份，認係發現確實之新證據。惟查：
  (一)依受判決人上開帳戶之客戶歷史交易清單所示，被害人楊秋
    林確於92年2 月6 日將24,000元匯入上開帳戶，而此項證據
    於事實審即本院94年度上訴字第639 號94年10月18日宣示判
    決前即已存在，且只須調閱上開帳戶之客戶歷史交易清單及
    傳訊被害人楊秋林即可查明，此乃極易調查之證據。
  (二)受判決人因本件常業詐欺等案件，經臺灣高雄地方法院檢察
    署檢察官於94年1 月24日以94年度偵字第1476號提起公訴，
    經臺灣高雄地方法院於94年3 月23日以94年度訴字第440 號
    判處有期徒刑8 月，緩刑3 年，經上訴後，經本院於94年10
    月18日以94年度上訴字第639 號撤銷第一審判決，改判受判
    決人無罪確定，職是，在事實審法院判決確定前，檢警單位
    本即有相當充分之時間調查上開證據。
  (三)按再審制度旨在調和法安定性與真實發現之衝突，求取兩者
    之平衡，始能獲致真實之安定性。乃檢警單位當時「非不能
    提出」上開證據供事實審法院調查審酌，卻無故不予提出，
    竟遲至本案判決確定後之95年6 月27日，始傳訊被害人楊秋
    林及調閱上開帳戶之客戶歷史交易清單而提出上開證據，自
    與「法安定性」之原則有所乖違，尚非刑事訴訟法第422 條
    第2 款所稱「發現確實之新證據」。
四、綜據上述，本件聲請人上開所舉聲請再審之理由，核與刑事
    訴訟法第422 條第2 款所規定之要件並不相符，認為無再審
    理由，自應予以駁回。
五、據上論結，應依刑事訴訟法第434條第1項，裁定如主文。
中　　華　　民　　國　　96　　年　　3 　　月　　13　　日
                  刑事第七庭    審判長法  官 莊飛宗
                                      法  官 邱明弘
                                      法  官 孫啟強
以上正本證明與原本無異。
如不服本裁定應於送達後5 日內向本院提出抗告狀。
中　　華　　民　　國　　96　　年　　3 　　月　　13　　日
　　　　　　　　　　　　　　　　　　　書記官 黃富美
